---
title: 'Midterm Project'
subtitle: 'CUNY DATA 624 - 2023 Summer I'
author: 'Group 3: Daniel Sullivan, Jeff Parks, Lwin Shwe, Matthew Katz'
# abstract: 'abstract text'
format:
  docx:
    highlight-style: arrow
    reference-doc: quarto-word-template.docx
page-layout: article
editor: visual
---

```{r setup, include=FALSE}
# chunks
knitr::opts_chunk$set(echo=TRUE, eval=TRUE, include=FALSE, message=FALSE, 
warning=FALSE, fig.show="hold", out.width="100%", fig.height=4)

# libraries
library(tidyverse)
library(fpp2)
library(readxl)
library(zoo)
library(seasonal)
library(kableExtra)

# ggplot
theme_set(theme_light())
```

```{r functions}
expand_dates <- function(my_data){
  
  # create full date sequence
  date_seq <- seq(min(my_data$dates), max(my_data$dates), by = "day")

  # convert original data frame to a zoo object
  zoo_obj <- zooreg(my_data$values, order.by = my_data$dates, frequency=365)

  # merge with a zoo object containing consecutive dates
  merged_obj <- merge(zoo_obj, zooreg(, order.by = date_seq, frequency=365))

  # replace NA with 0
  merged_obj_na <- merged_obj %>% replace(is.na(.), 0)

  # convert to a ts object
  my_ts <- ts(coredata(merged_obj_na)[,1], 
              start = c(year(min(my_data$dates)),
                        yday(min(my_data$dates))), frequency=365) 
  
  return(my_ts)
}

nice_table <- function(df, cap=NULL, cols=NULL, dig=3, fw=F){
  if (is.null(cols)) {c <- colnames(df)} else {c <- cols}
  table <- df %>% 
    kable(caption=cap, col.names=c, digits=dig) %>% 
    kable_styling(
      bootstrap_options = c("striped", "hover", "condensed"),
      html_font = 'monospace',
      full_width = fw)
  return(table)
}
```

```{r load-data}
# load data
df <- read_xls('../data/Data Set for Class.xls', sheet='Set for Class') %>%
  mutate(Date = as.Date(SeriesInd-2, origin = '1900-01-01'))
```

------------------------------------------------------------------------

## Objective

Praesent ac ipsum ut leo facilisis consequat. Sed aliquam odio vitae est volutpat, sed tincidunt eros imperdiet. Maecenas sit amet dictum massa. Cras ultricies neque lorem, in fermentum turpis venenatis nec. Aenean non diam interdum, tincidunt dui in, maximus orci. Praesent eget enim id erat volutpat euismod. Vivamus euismod turpis nec sollicitudin accumsan. Duis maximus finibus auctor. Phasellus quis ornare nunc, id porttitor elit. Donec sit amet vulputate arcu. Nulla sodales lacinia nisl, sed hendrerit ex consectetur eget.

## Category 01

Praesent ac ipsum ut leo facilisis consequat. Sed aliquam odio vitae est volutpat, sed tincidunt eros imperdiet. Maecenas sit amet dictum massa. Cras ultricies neque lorem, in fermentum turpis venenatis nec.

```{r data_s01}
df_s01 <- df %>%
  filter(category == 'S01') %>%
  select(c(Date,Var01,Var02)) %>%
  head(1622)
```

### Variable 01

Praesent ac ipsum ut leo facilisis consequat. Sed aliquam odio vitae est volutpat, sed tincidunt eros imperdiet. Maecenas sit amet dictum massa. Cras ultricies neque lorem, in fermentum turpis venenatis nec.

#### Analysis

#### Forecast

### Variable 02

#### Analysis

#### Forecast

{{< pagebreak >}}

## Category 02

```{r data_s02, include=TRUE}
df_s02 <- df %>%
  filter(category == 'S02') %>%
  select(c(Date,Var02,Var03)) %>%
  head(1622)

ts_s02_v02 <- df_s02 %>%
  select(dates=Date,values=Var02) %>%
  drop_na() %>%
  expand_dates()

ts_s02_v03 <- df_s02 %>%
  select(dates=Date,values=Var03) %>%
  drop_na() %>%
  expand_dates()
```

### Variable 02

```{r, include=TRUE}
# 7-MA moving average
ts_s02_v02_ma7 <- ma(ts_s02_v02, order=7, centre=TRUE)
autoplot(ts_s02_v02_ma7)
```

#### Analysis

```{r}
#! layout-ncol: 2

# seasonality
ggAcf(ts_s02_v02_ma7, lag=90)

# stl decomp
mstl(ts_s02_v02_ma7) %>% autoplot()
```

#### Forecast

```{r}
# ets forecast with 7-MA moving average
f_s02_v02_ma7 <- forecast(ts_s02_v02_ma7, h=140) 
f_s02_v02_ma7 %>% autoplot()
```

### Variable 03

```{r}
# 7-MA moving average
ts_s02_v03_ma7 <- ma(ts_s02_v03, order=7, centre=TRUE)
autoplot(ts_s02_v03_ma7)
```

#### Analysis

```{r}
#! layout-ncol: 2

# seasonality
ggAcf(ts_s02_v03_ma7, lag=90)

# stl decomp
mstl(ts_s02_v03_ma7) %>% autoplot()
```

#### Forecast

```{r}
# ets forecast with 7-MA moving average
f_s02_v03_ma7 <- forecast(ts_s02_v03_ma7, h=140) 
f_s02_v03_ma7 %>% autoplot()
```

{{< pagebreak >}}

## Category 03

```{r data_s03}
df_s03 <- df %>%
  filter(category == 'S03') %>%
  select(c(Date,Var05,Var07)) %>%
  head(1622)
```

### Variable 05

#### Analysis

#### Forecast

### Variable 07

#### Analysis

#### Forecast

{{< pagebreak >}}

## Category 04

```{r data_s04}
df_s04 <- df %>%
  filter(category == 'S04') %>%
  select(c(Date,Var01,Var02)) %>%
  head(1622)
```

### Variable 01

#### Analysis

#### Forecast

### Variable 02

#### Analysis

#### Forecast

{{< pagebreak >}}

## Category 05

```{r data_s05}
df_s05 <- df %>%
  filter(category == 'S05') %>%
  select(c(Date,Var02,Var03)) %>%
  head(1622)
```

### Variable 02

#### Analysis

#### Forecast

### Variable 03

#### Analysis

#### Forecast

{{< pagebreak >}}

## Category 06

```{r data_s06}
df_s06 <- df %>%
  filter(category == 'S06') %>%
  select(c(Date,Var05,Var07)) %>%
  head(1622)
```

### Variable 02

#### Analysis

#### Forecast

### Variable 03

#### Analysis

#### Forecast

{{< pagebreak >}}

## Conclusions

{{< pagebreak >}}

## Appendix

### R Code
